

Luis Carlos Rodriguez E.

Desarrollador de software

CONTACTOS

© El JARDIN, Cali, Valle del Cauca

+57 350 203 2217

% +57 312 240 1377

☐ lewisv4re@hotmail.com

REDES SOCIALES

@ @lewis.v4

O lewisv4

PERFIL

Responsable de desarrollar software que cumpla cierta función, solucionando las diferentes necesidades que tenga la empresa y que requieran un método informático. Diseñar y programar sitios web y aplicaciones web, definir la interfaz gráfica para que resulte atractiva al usuario, generando la posibilidad de conversión o simplemente de utilización para lograr trafico.

Corregir los errores que se identifiquen y dar mantenimiento a los proyectos.

HABILIDADES

- Creativo.
- Buen manejo del tiempo.
- Capacidad de resolución de problemas.

ACERCA DE MI

Resumen mejor adaptado - Best adapted summary
https://portafoliolewisv4.netlify.app/ - https://portafoliolewisv4.netlify.app/
Soy Luis tengo 24 años de edad, soy tecnólogo en análisis y desarrollador en
sistemas de información, Soy un chico apasionado del desarrollo de 24 años
de edad con incesante interés y curiosidad por este hermoso mundo,
siempre queriendo adquirir nuevos conocimientos y habilidades que me
potencien en mi carrera. En mi camino de aprendizaje, pude adquirir
conocimientos sólidos en el campo, aportando en equipos de trabajo,
creando soluciones creativas y consistentes, mayormente orientadas en el
ambito FullStack. A lo largo de mi vida he llevado a cabo disciplinas y
actividades que fortalecieron muchos de mis aspectos personales, como la
disciplina, la constancia y la dedicación para cumplir cualquier objetivo. Me
gustan los videojuegos, la programación, aprender cosas nuevas y vivir
nuevas experiencias.

EXPERIENCIA

Desarrollador freelancer

Actualmente-Freelancer

Con los conocimientos obtenidos en mis estudios decidí brindar mis servicios en redes sociales como Facebook, consiguiendo pequeños trabajos. Implementar requerimientos, ayudar en proyectos finales, construir webs responsivas.

Practicas SENA - CONTRATO AUXILIAR DE MESA DE SERVICIOS

2021 - 2022 | ESTRATEGIAS EMPRESARIALES

Obtuve experiencia en la atencion al cliente, monitoreo de bases de datos, datacenters, Ocupe el puesto de auxiliar de mesa de ayuda en la la parte de operaciones de tic, implementando nuevas funcionalidades programando robots para su respectivo mantenimiento automatico y sostenibilidad, en la misma empresa me han dado la oportunidad de realizar proyectos por fuera de mi horario laboral para implementar los en la empresa Logre un amplio conocimiento en el mundo profesional, el funcionamiento de la empresa a nivel nacional...

CONTRATO ANALISTA DE OPERACIONES TECNOLOGICAS

2021 - 2022 | ESTRATEGIAS EMPRESARIALES

Obtuve experiencia en el manejo de Bases de datos relacionales como lo son oracle y logicamatematica para realizar calculos en dichos frameworks poseo un conocimiento en de programacion en scripts en bash de linux y trabajo en equipo

Logre un amplio conocimiento en el mundo profesional, el funcionamiento de la empresa a nivel nacional...

contacto Jefe Inmediato: Steven Paladines 3155711088

CONTRATO ANALISTA DESARROLADOR DE SOFTWARE

- Gran capacidad de aprendizaje.
- Capacidad de autogestión.
- Actitud, responsabilidad y compromiso.
- Orientación a Resultados.

DEBILIDADES

- Poco hablador.
- Timidez.

EDUCACIÓN

Analista y desarrollador de software

Tecnólogo - SENA

2019 - 2021

Platzi

Curso de java Spring

2021 - 2022

Platzi

Curso ORACLE SQL

2021 - 2022

Youtube

Curso JavaScript

2021 - 2022

Youtube

Curso Angular

2022 - 2023

Curso Ingles Fast And Easy

2023 - 2023

TECNOLOGÍAS

- HTML5
- CCS3
- JavaScript
- TypeScript
- Git

2022 - 2022 | ESTRATEGIAS EMPRESARIALES

Obtuve Experiencia en maquetacion y estructuracion de prototipos funcionales a pedido del cliente, un conocimiento de JPA en SPRINGBOOT (BACKEND), Conocimiento mas amplio en ANGULARJS (FRONTEND) realizando vistas modulares, responsive dedicadas a un mejor concepto de estructuración acorde a los requerimientos presentados, realizacion de esquemas y graficas, utilizacion de frameworks y escalabilidad en software, contacto Jefe Inmediato: Cesar Giraldo 3182289967

CONTRATO ANALISTA DESARROLADOR DE SOFTWARE

2023 - 2023 | LA FORTUNA

Obtuve Experiencia mas amplia en en ANGULARJS (FRONTEND) realizando vistas modulares, responsive dedicadas a un mejor concepto de estructuración acorde a los requerimientos presentados realizando mejoras y actualizaciones en el apartado visual, utilizacion de frameworks y escalabilidad en software.

CIRUCULO FAMILIAR

Madre: Bertha Ocupacion: Comerciante Telefono: Erazo independiente 3194184883

Padre: Carlos Rodriguez Telefono: 3113935692 Ocupacion: Escolta

Ocupacion: Erika Daniela Telefono: Hermana Comerciante Rodriguez Erazo 3135086600 independiente

Andres Felipe Ocupacion: Telefono: Hermano Rodriguez Erazo Logistica 3206948874

REFERENCIAS PERSONALES

Sergio Alejandro Ocupacion: Desarrollador De Sofware Telefono: Hernandez -- Intelecto 3128560843

Kevin Alexander Ocupacion: Desarrollador De Sofware Telefono: -Pragma Garcia 3014990417

Milton Ramirez Ocupacion: Coordinador Logistico --Telefono: Bluc Logistica 3104733185 Osorio

• Gitnup			
• Maven			
• MVC	LENGUAJES		
• JSON	• Español - nativo		
Angular	• Ingles - B1		
• PHP			
• JAVA			
Spring boot	INTERESES		
• SQL	↔	=	
• MySQL	Código	Sistemas	Leer
Oracle	0	<i>₽</i>	Д
• Bootstrap	Escribir	Química	Ciencias
• GIT	Ф		त्र
	poesía	Música	Viajar
	4-10	=	+
	Deporte	Conversar	Enseñar